最高法院民事裁定　　　　　　　　　　　　　　　　九十一年度台上字第一○六號
　　上　訴　人　乙○○
　　法定代理人　李林絨
　　訴訟代理人　林進榮律師
　　被 上訴 人　丙○○
　　　　　　　　甲○○
右當事人間請求返還土地等事件，上訴人對於中華民國九十年十月三十日台灣高等法
院台南分院第二審判決（九十年度上字第一一○號），提起上訴，本院裁定如左：
    主  文
上訴駁回。
第三審訴訟費用由上訴人負擔。
    理  由
按對於第二審判決上訴，非以其違背法令為理由，不得為之。民事訴訟法第四百六十
七條定有明文。依同法第四百六十八條規定，判決不適用法規或適用不當者，為違背
法令。而判決有同法第四百六十九條所列各款情形之一者，為當然違背法令。是當事
人提起上訴，如依民事訴訟法第四百六十八條規定，以第二審判決有不適用法規或適
用法規不當為理由時，其上訴狀或理由書應有具體之指摘，並揭示該法規之條項或其
內容。若係成文法以外之法則，應揭示該法則之旨趣。倘為司法院解釋、或本院之判
例，則應揭示該判解之字號或其內容。如以民事訴訟法第四百六十九條所列各款情形
為理由時，其上訴狀或理由書，應揭示合於該條款之事實。上訴狀或理由書如未依此
項方法表明，或其所表明者，顯與上開法條規定之情形不相合時，即難認為已對第二
審判決之違背法令有具體之指摘，其上訴自難認為合法。本件上訴人對第二審判決提
起上訴，雖以該判決違背法令為由，惟核其上訴理由狀所載內容，徒就原審取捨證據
、認定事實之職權行使，所論斷：坐落雲林縣莿桐鄉○○○段九四六號土地如第一審
判決附圖所示Ｃ部分及同段九四六｜一號土地如該附圖所示Ａ部分（下稱系爭土地）
固係上訴人信託登記為被上訴人丙○○名義所有，並以田埂分界，然系爭土地業經丙
○○無償贈與被上訴人甲○○，已於民國八十九年三月一日完成所有權移轉登記。則
丙○○之前開行為僅有害於以給付特定物為標的之上訴人之債權，上訴人於同年九月
二十八日始具狀訴請撤銷被上訴人間之無償行為，依同年五月五日修正施行之民法第
二百四十四條第三項規定，並不得行使撤銷權，是上訴人訴請撤銷之，即非有據，其
訴請甲○○塗銷系爭土地以該贈與為原因之所有權移轉登記及丙○○應就該部分土地
辦理分割移轉登記予上訴人，亦屬無理等情，泛言指摘為不當，而未具體表明究有如
何合於不適用法規、適用法規不當、或民事訴訟法第四百六十九條所列各款之事實，
難認對該判決之如何違背法令已有具體之指摘。依首揭說明，應認其上訴為不合法。
至上訴人於上訴本院後，始主張被上訴人共同不法侵害伊之權利，依民法第一百八十
五條第一項及第二百十三條第一項規定，應連帶負損害賠償責任，並回復伊損害發生
前之原狀，核屬新攻擊方法，依民事訴訟法第四百七十六條第一項規定，本院不得予
以斟酌，併此明。
據上論結，本件上訴為不合法。依民事訴訟法第四百八十一條、第四百四十四條第一
項、第九十五條、第七十八條，裁定如主文。
中      華      民      國    九十一    年      一      月     十七     日
                              最高法院民事第七庭
                                  審判長法官  蘇  茂  秋
                                        法官  徐  璧  湖
                                        法官  朱  建  男
                                        法官  曾  煌  圳
                                        法官  李  慧  兒
      右正本證明與原本無異
                                              書  記  官
中      華      民      國    九十一    年      一      月     三十     日
